臺灣臺中地方法院民事裁定
111年度抗字第63號
抗  告  人  林育鈴  

相  對  人  羅友璟  



上列當事人間聲請本票准許強制執行事件，抗告人對於本院簡易
庭司法事務官於民國111年2月7日所為111年度司票字第374號民
事裁定提起抗告，本院民事合議庭裁定如下：
    主    文
抗告駁回。
抗告程序費用新台幣壹仟元由抗告人負擔。
    理    由
一、按執票人向本票發票人行使追索權時，得聲請法院裁定後強
    制執行，票據法第123條定有明文。又本票執票人，依票據
    法第123條規定，聲請法院裁定許可對發票人強制執行，係
    屬非訟事件，此項聲請之裁定及抗告法院之裁定，僅依非訟
    事件程序，以審查強制執行許可與否，並無確定實體上法律
    關係存否之效力，法院僅就本票形式上之要件是否具備予以
    審查，即為已足，至於當事人間實體上之爭執，應循訴訟程
    序以資解決，要非非訟裁定法院所得審酌(參見最高法院民
    國56年台抗字第714號及57年台抗字第76號民事判例意旨)。
    準此，倘本票發票人就票據債務之存否有爭執時，應由發票
    人循民事訴訟程序尋求救濟，方為適法。
二、本件抗告意旨略以：相對人執有抗告人簽發，如原裁定附表
    所示面額共新台幣(下同)60000元，均免除作成拒絕證書之
    本票2紙(下稱系爭2紙本票)，係相對人委託第3人何冠珏於1
    10年10月22日在抗告人住處，強迫及威脅抗告人簽署系爭2
    紙本票及其他相關本票，何冠珏在抗告人簽署本票過程多次
    以「是或不是」逼迫抗告人說出原本設定之答案，更以「你
    自願的」、「法院見」、「提告」及「提供個人(抗告人)資
    料」等字眼恫嚇抗告人，目前已由臺灣臺中地方檢察署(下
    稱臺中地檢署)111年度偵字第3214號恐嚇取財得利等案件偵
    查中，此有開庭傳票可證。抗告人已將相關事證交由臺中地
    檢署處理，倘鈞院調卷即可查明抗告人確遭相對人及第3人
    脅迫而簽發系爭2紙本票，並聲明：原裁定廢棄等情。
三、經查：相對人主張其執有系爭2紙本票經提示後未獲付款，
    依票據法第123條規定聲請裁定准許強制執行等情，已據其
    提出系爭2紙本票為證，核屬相符，而系爭2紙本票應記載事
    項均已填載並無欠缺，復有免除作成拒絕證書之記載，原審
    法院審查系爭2紙本票之形式要件均已具備，而裁定准予強
    制執行，於法並無不合。
四、抗告人雖以上情提出抗告，惟此屬抗告人簽發系爭2紙本票
    是否確受相對人或第3人脅迫所致？相對人是否得依票據法
    規定行使票據權利等問題，均為兩造間實體事項之爭執，應
    由抗告人依民事訴訟程序尋求救濟，要非本票裁定非訟程序
    之抗告法院得予審酌。從而，抗告意旨指摘原裁定不當，求
    予廢棄，為無理由，應予駁回。
五、按非訟事件依法應由關係人負擔費用者，法院裁定命關係人
    負擔時，應一併確定其數額，非訟事件法第24條第1項定有
    明文。爰依法確定本件抗告程序費用額為1000元，由抗告人
    負擔。
六、結論：本件抗告為無理由，依非訟事件法第46條、第21條第
    2項、第24條第1項，民事訴訟法第495條之1第1項、第449條
　　第1項、第95條、第78條，裁定如主文。
中　　華　　民　　國　　111 　年　　3　　月　　30 　　日
              民事第四庭   審判長法　官　黃渙文
                                 法　官　林宗成
                                 法　官　林金灶
以上正本係照原本作成。
本裁定不得再抗告。
中　　華　　民　　國　　111 　年　　3 　　月　　30　　日
                                 書記官　張隆成